臺灣板橋地方法院刑事判決　　　　　　　　　　　　　九十年度訴字第二一一七號
　　公　訴　人　臺灣板橋地方法院檢察署檢察官
　　被　　　告　乙○○
右列被告因毒品危害防制條例等案件，經檢察官提起公訴（九十年度偵字第一三六五
三號、第一三六五四號），本院判決如左：
    主  文
乙○○未經許可持有子彈，累犯，處有期徒刑陸月，併科罰金新臺幣參萬元，罰金如
易服勞役，以銀元參佰元即新臺幣玖佰元折算壹日，扣案之口徑Ｏ˙三八吋制式轉輪
子彈壹顆沒收；又連續轉讓第二級毒品，累犯，處有期徒刑玖月，扣案安非他命貳小
包（毛重貳點伍公克、淨重壹點捌公克）沒收銷燬之、安非他命吸食器貳組沒收。應
執行有期徒刑壹年貳月，併科罰金新臺幣參萬元，罰金如易服勞役，以銀元參佰元即
新臺幣玖佰元折算壹日，扣案口徑Ｏ˙三八吋制式轉輪子彈壹顆沒收、安非他命貳小
包（毛重貳點伍公克、淨重壹點捌公克）沒收銷燬之、安非他命吸食器貳組沒收。
    事  實
一、乙○○前於民國八十四年間因違反麻醉藥品管理條例、槍砲彈藥刀械管制條例案
    件，經本院判處應執行有期徒刑一年十月確定，於八十五年八月一日因縮短刑期
    假釋出獄，於八十六年五月二十日假釋期滿執行完畢，又於八十八年十月十一日
    因違反槍砲彈藥刀械管制條例案件，經本院判處有期徒刑四月確定，於八十九年
    五月廿六日執行完畢，仍不知悔改。其明知未經許可不得持有子彈，竟於不詳時
    間、地點取得具殺傷力之口徑Ｏ˙三八吋制式轉輪子彈一顆而持有之，並將之放
    置於台北縣三重市○○街十一巷三十一號住處之房間門口上方之橫樑處。乙○○
    亦明知安非他命經毒品危害防制條例列為第二級毒品，不得持有、轉讓，竟另行
    基於轉讓第二級毒品安非他命之概括犯意，先於九十年八月十二日下午某時，在
    上開住處無償提供第二級毒品安非他命予丁○○當場施用（丁○○涉施用第二級
    毒品部份，經送觀察勒戒後，因無繼續施用毒品之傾向，另由檢察官為不起訴處
    分），嗣又於同年八月十三日下午四、五時許，在上址轉讓安非他命二小包（毛
    重二點五公克、淨重一點八公克）予丁○○。嗣於同日下午五時三十分許，經警
    持搜索票至上址執行搜索，當場查獲以塑膠袋包裝口徑Ｏ˙三八吋制式轉輪子彈
    一顆、乙○○持有供本人施用之安非他命五包（毛重四點五公克、淨重三公克）
    、乙○○所有供本人及轉讓安非他命供丁○○施用之安非他命吸食器二組及乙○○轉讓予丁○○之安非他命二包（毛重二點五公克、淨重一點八公克）。
二、案經台北市政府警察局少年警察隊報告台灣板橋地方法院檢察署檢察官偵查起訴
    。
    理  由
一、訊據被告乙○○矢口否認有何持有子彈、轉讓安非他命之犯行，辯稱：前開查獲
    之子彈，並非其所有，亦不知從何而來，且伊從未轉讓或提供安非他命予丁○○
    施用云云。經查：
（一）扣案之口徑Ｏ˙三八吋制式轉輪子彈一顆經內政部警政署刑事警察局鑑定之結
      果，認具有殺傷力，有鑑驗通知書一紙在卷可稽（附於台灣板橋地方法院檢察
      署九十年度偵字第一三六五三號案卷第四十五頁）。而該子彈係放置在被告上
      址住處、由被告使用之房間門口上方橫樑處等事實，業據證人即查獲之警員甲○○於偵查及本院訊問時、證人即查獲之警員戊○○於本院訊問時具結證述明
      確，並有查獲現場照片五幀在卷可憑（附於同上案卷第十四頁、第十五頁）。
      又被告於警訊中自陳該房間係其與兒子丙○○所居住使用（參見上開案卷第十
      頁背面），經本院囑託台灣嘉義地方法院訊問丙○○，其證稱：曾於八十九年
      六月至十月間住過上址，但中間有去女朋友家住一段時間，其從未看過扣案子
      彈等語，有台灣嘉義地方法院九十一年三月廿七日訊問筆錄在卷可參，顯見於
      查獲之時，上開地址內之房間係由被告乙○○所居住使用，則其對扣案子彈以
      塑膠袋包裝置於其住處房間門口上方之橫樑處焉有不知之理。是被告前揭辯詞
      ，顯係事後卸責之詞，不足採信。
（二）其次，關於被告乙○○轉讓安非他命予丁○○之事實，業經證人丁○○於偵查
      及本院訊問時具結證述明確，且證人丁○○與被告乙○○乃男女朋友關係，已
      據被告乙○○之子丙○○於台灣嘉義地方法院訊問時證述屬實（參見上開訊問
      筆錄），衡情證人丁○○自不可能無端做出不利於被告乙○○之證言，並有被
      告乙○○所有供轉讓安非他命予丁○○當場施用之安非他命吸食器二組及自丁○○皮包內起出由被告乙○○無償轉讓之安非他命二包扣案可資佐證，證人丁○○之證言應與事實相符，堪以採信。被告乙○○空言辯稱：並未以安非他命
      吸食器提供安非他命讓丁○○當場吸食，亦未轉讓安非他命二包予丁○○云云
      ，實屬卸責推諉之詞，疏無足取。
（三）綜上所述，本件事證明確，被告乙○○之犯行洵堪認定。
二、核被告乙○○所為，係犯槍砲彈藥刀械管制條例第十二條第四項之未經許可持有
    子彈罪及毒品危害防制條例第八條第二項之轉讓第二級毒品罪。被告乙○○轉讓
    前持有安非他命之低度行為，為轉讓安非他命之高度行為所吸收，不另論罪。其
    先後二次轉讓第二級毒品安非他命之犯行，時間緊接，所犯均屬構成要件相同之
    罪，顯係基於概括犯意反覆為之，為連續犯，應以一罪論。又被告所犯上開二罪
    間，犯意各別，行為互異，為數罪，應分論併罰。末查，被告有如事實欄所示之
    前科犯行，其於有期徒刑執行完畢五年以內再犯本件有期徒刑以上之罪，為累犯
    ，應依法加重其刑。爰審酌被告之犯罪動機、目的、手段、犯罪所生之危害及犯
    後之態度等一切情狀，分別量處如主文所示之刑，併定其應執行刑。
三、扣案口徑Ｏ˙三八吋制式轉輪子彈一顆係違禁物，應依刑法第三十八條第一項第
    一款之規定宣告沒收。扣案安非他命七包其中二包（毛重二點五公克、淨重一點
    八公克）係被告乙○○轉讓予丁○○之第二級毒品，應依毒品危害防制條例第十
    八條第一項前段之規定宣告沒收銷燬。安非他命吸食器二組係被告乙○○所有供
    轉讓安非他命予丁○○當場施用之物，應依刑法第三十八條第一項第二款之規定
    宣告沒收。至扣案安非他命另五包（毛重四點五公克、淨重三公克）雖屬第二級
    毒品，惟係被告乙○○供本人施用之物，與其轉讓安非他命予丁○○之犯行無涉
    ，且業經本院九十年度易字第三四九三號判決宣告沒收銷燬（被告乙○○施用第
    二級毒品之犯行），有該案判決書一件在卷可憑，爰不為沒收銷燬之諭知，附此
    敘明。
據上論斷，應依刑事訴訟法第二百九十九條第一項前段，槍砲彈藥刀械管制條例第十
二條第四項、毒品危害防制條例第八條第二項、第十八條第一項前段，刑法第十一條
前段、第五十六條、第四十七條、第五十一條第五款、第四十二條第二項、第三十八
條第一項第一款、第二款，罰金罰鍰提高標準條例第二條、現行法規所定貨幣單位折
算新台幣條例第二條，判決如主文。
本案經檢察官李海龍到庭執行職務。
中      華      民      國      九十一      年      五    月    十七    日
                                  臺灣板橋地方法院刑事第三庭
                                          法  官  連育群
右正本證明與原本無異。
如不服本判決，應於判決送達後十日內，向本院提出上訴狀。
                                          書記官  蘇恩慶
中      華      民國      九十一      年      五    月    十七    日
附錄本案論罪科刑法條：
毒品危害防制條例第八條
轉讓第一級毒品者，處一年以上七年以下有期徒刑，得併科新台幣一百萬
元以下罰金。
轉讓第二級毒品者，處六月以上五年以下有期徒刑，得併科新台幣七十萬
元以下罰金。
轉讓第三級毒品者，處三年以下有期徒刑，得併科新台幣三十萬元以下罰
金。
前三項之未遂犯罰之。
槍砲彈藥刀械管制條例第十二條
未經許可，製造、販賣或運輸子彈者，處一年以上七年以下有期徒刑，併
科新台幣五百萬元以下罰金。
未經許可，轉讓、出租或出借子彈者，處六月以上五年以下有期徒刑，併
科新台幣三百萬元以下罰金。
意圖供自己或他人犯罪之用，而犯前二項之罪者，處三年以上十年以下有
期徒刑，併科新台幣七百萬元以下罰金。
未經許可，持有、寄藏或意圖販賣而陳列子彈者，處五年以下有期徒刑，
併科新台幣三百萬元以下罰金。
第一項至第三項之未遂犯罰之。
